臺灣桃園地方法院刑事裁定　　　　　　 100年度聲字第3551號
聲明異議人
即　受刑人　孫仲賢
上列聲明異議人即受刑人犯毒品危害防制條例案件，以臺灣桃園
地方法院檢察署檢察官99年度執丙字第6416號、98年度執更丙字
第1798號、99年度執更丙字第944 號執行指揮為不當，聲明異議
，本院裁定如下：
    主  文
異議駁回。
    理  由
一、聲明異議意旨略以：臺灣桃園地方法院檢察署檢察官99年度
    執丙字第6416號、98年度執更丙字第1798號、99年度執更丙
    字第944 號執行指揮書備註欄誤載受刑人為累犯，實則受刑
    人於95年間觸犯法律經判處有期徒刑2 年10月確定執行，嗣
    於97年11月13日獲准假釋出監，經撤銷假釋而於99年5 月25
    日執行完畢。上開假釋期間受刑人又於98年間再犯毒品危害
    防制條例等罪，經鈞院以99年度聲字第576 號、99年度審易
    字第95號判處應執行有期徒刑1 年10月及8 月確定，並於執
    行上開殘刑完畢後之翌日，即99年5 月26日始開始執行上開
    假釋期間所犯之罪，準此，受刑人於假釋期間所犯各罪自與
    累犯構成要件不符，且因依監獄行刑法規定，累犯之責任分
    數與一般犯罪不同，為此具狀聲明異議云云。
二、經查：
  (一)按受刑人或其法定代理人或配偶，以檢察官執行之指揮為不
    當者，得向諭知該裁判之法院聲明異議，刑事訴訟法第484
    條定有明文，惟此必以檢察官就執行之指揮有不當者，始足
    當之，此觀諸該條之規定甚明。稽之受刑人上開所主張之事
    由，應係就原確定判決之累犯認定有所質疑，此乃涉及原確
    定判決有無違背法令之情形，亦非屬對於檢察官執行之指揮
    聲明異議，異議人當依循其他救濟途徑以資解決，是以，聲
    明人聲明異議已於法不合。
  (二)況按受徒刑之執行完畢，或一部之執行而赦免後，五年以內
    故意再犯有期徒刑以上之罪者，為累犯，加重本刑至二分之
    一，刑法第47條第1 項定有明文。本件受刑人孫仲賢前於89
    年間因施用毒品案件，經本院以89年度毒聲字第4061號裁定
    送觀察、勒戒後，認有繼續施用毒品之傾向，經本院以89年
    度毒聲字第5052號裁定令入戒治處所施以強制戒治，嗣於90
    年2 月8 日停止戒治併交付保護管束，嗣經本院以90年度毒
    聲字第2307號裁定撤銷停止戒治，復令入戒治處所施以強制
    戒治，於91年8 月30日戒治期滿執行完畢，並經臺灣桃園地
    方法院檢察署檢察官以91年度戒偵字第555 號為不起訴處分
    確定。於92年間因連續施用第一、二級毒品案件，經本院以
    92年度訴字第1548號判決分別判處有期徒刑10月、6 月，應
    執行有期徒刑1 年確定，於94年3 月15日執行完畢，有臺灣
    高等法院被告前案紀錄表可按，且受刑人本案受執行所犯各
    罪均係在94年3 月15日執行完畢5 年以內故意所犯，業據本
    院調閱各該裁判查核屬實，自均應構成累犯。聲明意旨率指
    其應不構成累犯云云，亦不足採。
  (三)綜上，受刑人本件聲明異議，於法未合，應予駁回。
三、依刑事訴訟法第220 條、第486 條，裁定如主文。
中    華    民    國   100    年    9     月    30    日
                  刑事第六庭  法  官  游智棋
上列正本證明與原本無異。
如不服本裁定，應於裁定送達後五日內敘明抗告理由，向本院提
出抗告狀。
                              書記官  陳育萱
中    華    民    國   100    年    10    月    3     日